# 请教陈总：同一控制下合并的子公司日后又丧失控制时合并层面资本公积账务处理

提问人：308407037 时间：2020-01-17 23:34:34
陈总好，
实务中遇到如下问题，恳请您答疑解惑：
甲公司于 2010 年底从其母公司处取得乙公司100%股权，购买股权时点乙公司实收资本 1 亿元， 2010 年乙公司亏损8000 万元，净资产金额 2000 万元，甲公司单体报表中确认长期股权投资金额 2000 万元， 2010 年底甲公司合并报表除甲、乙公司资产负债表、利润表加总外，合并报表层面抵消分录为：
借：实收资本 1 亿
贷：长期股权投资 2000 万
资本公积 8000 万
2010 年至 2018 年甲公司合并报表中该抵消分录一直存在。由于乙公司经营状况持续恶化， 2019 年乙公司向法院申请破产清算，法院已指定破产清算管理人，乙公司 2019 年底不再纳入甲公司合并报表范围。
求助问题：甲公司在编制 2019 年度合并报表时，由于只合并了乙公司期初至丧失控制权日的利润表数据，导致合并报表中资本公积期初期末金额不勾稽。请问：在 2019 年度甲公司合并报表中上述资本公积应如何处理？本期合并报表层面的抵消分录应该如何编制？
恳请您指导，非常感谢。

回答人：chenyiwei
上述同一控制下合并形成的资本公积是由权益性交易形成的，后续不能转入损益，即使对应的子公司已被处置或者不再纳入合并报表范围，但该项资本公积仍需体现在合并方的合并报表中。抵销分录一般是：在不纳入合并报表范围的当年度：借：投资收益，贷：资本公积；以后年度：借：年初未分配利润，贷：资本公积。